臺灣彰化地方法院刑事判決　　　　　　　　　　　　　九十年度易字第一五七六號
　　公　訴　人　臺灣彰化地方法院檢察署檢察官
　　被　　　告　甲○○
右列被告因贓物案件，經檢察官提起公訴（九十年度偵字第二五一○號），本院判決
如左：
    主  文
甲○○收受贓物，處有期徒刑陸月，如易科罰金，以參佰元折算壹日。
    事  實
一、甲○○明知車號ＬＡＧ─六三八號機車及ＫＩＸ─六四Ｏ號車牌皆係來路不明之
    贓物（ＬＡＧ─六三八號機車係乙○○所持有，於民國八十九年十二月二十三日
    ，在彰化縣員林鎮○○里○○路與光明街交岔口失竊，ＫＩＸ─六四Ｏ號車牌為
    丙○○○所有，於八十九年八月三十日，在彰化縣員林鎮萬年里萬年巷失竊），
    竟仍於某不詳時間，在不詳地點，自不詳姓名人處收受懸掛前開車牌之機車一輛
    ，供己騎乘。迄至九十年四月二日三時二十五分，為警在彰化縣員林鎮○○路○
    段一三七號前查獲。
二、案經彰化縣警察局移送台灣彰化地方法院檢察署檢察官偵查起訴。
    理  由
一、訊據被告甲○○固坦承騎乘懸掛前開車牌之機車，並為警查獲等事實，惟矢口否
    認有前揭犯行，辯稱：該車係在彰化縣員林鎮萬年巷萬年巷六號向「鐘秋錦」借
    的云云，因兩人有僱佣關係，當天騎腳踏車去向鐘秋錦要薪水，騎到鐘家後腳踏
    車壞了，鐘秋錦便交給他該部機車，並提出支票一紙、退票理由單及台灣彰化地
    方法院檢察署檢察官聲請簡易判決處刑書一份為證。經查：右揭機車、車牌均係
    失竊贓物之事實，業據被害人乙○○、丙○○○陳述明確，並有贓物認領保管單
    、車輛竊盜、車牌失竊資料個別查詢報表─查詢車輛認可資料二紙附卷足憑。又
    訊據證人鐘秋錦固於偵查中證稱曾交付支票、退票理由單及聲請簡易判決處刑書
    予被告，惟堅決否認曾借機車給被告，證稱：「我們是拾紙認識…我請甲○○問
    黃水龍如何催討欠款，因為我向法院請求很久卻沒有下落，所以我支票就放在甲
    ○○那邊，機車與支票根本無關」等語（見九十年十月二日偵訊筆錄），經查：
    被告於偵查中先辯稱該車係向「吳秋錦」借的，然被告供稱「吳秋錦」所住之彰
    化縣員林鎮萬年里萬年巷六號，經警查訪後，並無其人，有員林分局林厝派出所
    員警劉修碩製作之偵查報告一紙足憑。嗣被告於九十年九月四日偵查中又改稱：
    該車並非向「吳秋錦」所借，應係「鐘秋錦」；惟查被告於本院調查時供稱：「
    支票是我在機車上發現的，警察打開時看到，就問我支票是誰的，我告訴警察說
    機車是證人鐘秋錦的」（見九十年十二月二十六日訊問筆錄），又於本院審理時
    供稱：「是鐘秋錦掉落在我家的，所以我才知道他叫鐘秋錦」（見九十年十二月
    六日審理筆錄），可見被告於偵查中已明知鐘秋錦之姓氏，其辯稱係向吳秋錦所
    借，顯係卸責之詞，且被告於偵查中供稱係在八十九年七、八月間向鐘秋錦借的
    （見九十年四月二日偵訊筆錄），惟查被害人乙○○是在八十九年十二月二十三
    日才失竊該車，足見被告所辯與事實相違，雖被告復於本院審理時改稱是在九十
    年四月二日前一、二個星期借的，然其前後所述不同，難以採信。而被告就支票
    之來源，於九十年十二月六日本院審理時供稱是鐘秋錦掉落在他的家中，嗣於九
    十年十二月二十六日本院調查時又改稱是在機車上發現，前後所言亦相互抵觸。
    被告既自承向他人借得該車，又對其借用過程之陳述反覆矛盾，足見被告於收受
    該車時，已有贓物之認識，為求脫罪臨時編供，而難求一致。本件事證明確，被
    告犯行堪予認定。
二、核被告所為，係犯刑法第三百四十九條第一項收受贓物罪。又被告向他人收受之
    機車贓物，其車體及車牌雖分屬不同之被害人所有，惟經重組附合後，已成為一
    個財產持有之整體，實質上同屬一個管領力所支配之下，則被告於收受贓物時，
    主觀上並無從知悉車體及車身為原屬不同被害人所有，其意圖為不法所有取得他
    人財物之犯意應屬單一，並只侵害同一個財產監督權，而僅成立一個收受贓物犯
    行，不構成想像競合犯（最高法院二十九年上字第一○四三號、六十二年上字第
    四○號判例同此意旨）。爰審酌被害人二人分別因失竊機車及車牌所受之損害，
    被告飾詞卸責之犯後態度等一切情狀，量處如主文所示之刑，並諭知易科罰金之
    折算標準，以示懲戒。
據上論斷，應依刑事訴訟法第二百九十九條第一項前段，刑法第三百四十九條第一項
、第四十一條第一項前段，罰金罰鍰提高標準條例第一條前段、第二條，判決如主文
。
本案經檢察官詹昭書到庭執行職務。
中    華    民    國    九十一      年      三      月      十  二      日
                                台灣彰化地方法院刑事第三庭
                        審判長法官  余  仕  明
                                    法      官  高  文  崇
                                    法      官  黃  玉  齡
右正本證明與原本無異。
如不服本判決，應於判決送達後十日內向本院提出上訴狀( 須附繕本 )。
                                    法院書記官  林  憲  男
中    華    民    國    九十一      年      三      月      十  四      日
刑法第三百四十九條
收受贓物者，處三年以下有期徒刑、拘役或五百元以下罰金。
搬運、寄藏、故買贓物或為擔保者，處五年以下有期徒刑、拘役或科或併科一千元以
下罰金。
因贓物變得之財物，以贓物論。
